臺灣臺北地方法院民事裁定
111年度聲字第662號
聲  請  人  台灣中油股份有限公司

法定代理人  李順欽  
代  理  人  米承文律師    
相  對  人  游啟偉    寄臺北市○○○路0段000號10樓 
上列當事人間聲請停止執行事件，本院裁定如下：
    主  文
聲請駁回。
    理  由
一、按強制執行程序開始後，除法律另有規定外，不停止執行。
    有回復原狀之聲請，或提起再審或異議之訴，或對於和解為
    繼續審判之請求，或提起宣告調解無效之訴、撤銷調解之訴
    ，或對於許可強制執行之裁定提起抗告時，法院因必要情形
    或依聲請定相當並確實之擔保，得為停止強制執行之裁定。
    強制執行法第18條定有明文。準此，如聲請人未提起上開訴
    訟者，即無法依上開規定准許其供擔保以停止強制執行程序
    。
二、本件聲請意旨略以：相對人執臺灣臺中地方法院107年度重
    訴字75號民事確定判決為執行名義，對聲請人為強制執行之
    聲請，經鈞院以111年度司執字68627號民事裁定駁回；相對
    人遂依強制執行法第14條之1第2項規定向鈞院提起111年度
    訴字第4321號許可執行之訴。惟相對人對前開111年度司執
    字68627號民事裁定提起聲明異議後(按聲請狀誤載為抗告)
    ，經鈞院以111年度執事聲字第190號裁定駁回聲明異議，相
    對人不服又提起抗告，經臺灣高等法院111年度抗字第1284
    號裁定廢棄鈞院111年度執事聲字第190號裁定，並將全案發
    回鈞院民事執行處以111年度司執更一字第24號執行事件繼
    續執行程序，致聲請人收受執行命令而被扣押富邦商業銀行
    之存款債權，則本件苟未停止執行程序，聲請人將因此無法
    回復之損害。爰依強制執行法第18條第2項規定，聲請人願
    供擔保，請准予裁定停止強制執行程序。
三、經查，聲請人雖主張相對人已對聲請人提起鈞院111年度訴
    字第4321號許可執行之訴等語，惟該案為相對人所提訴訟案
    件，非強制執行法第18條所定訴訟，更非聲請人對相對人之
    起訴。而本件相對人所持執行名義既經執行法院形式審查為
    有效執行名義，相對人本即得對聲請人繼續為強制執行，聲
    請人如有消滅或妨礙債權人請求之事由，聲請人自可依強制
    執行法第14條提起異議之訴。則聲請意旨謂應由本院進行實
    體審查而不宜由民事執行處形式審查逕為執行云云，洵屬無
    稽。是以，本件聲請人未對強制執行債權人即相對人提出任
    何訴訟，本件顯無強制執行法第18條第2項規定得由本院裁
    定命停止執行之事由，揆諸首揭規定及說明，應認聲請人聲
    請停止執行，於法不合，應予駁回。
四、依首揭規定，裁定如主文。
中　　華　　民　　國　　111 　年　　12　　月　　14　　日
                  民事第二庭    法　官　林禎瑩
以上正本係照原本作成。
如不服本裁定應於送達後10日內向本院提出抗告狀，並繳納抗告
費新臺幣1,000元。
中　　華　　民　　國　　111 　年　　12　　月　　14　　日
                                書記官  葉佳昕